【裁判字號】    92,親,13
【裁判日期】    920530
【裁判案由】    否認子女
【裁判全文】
臺灣士林地方法院民事判決  九十二年度親字第一三號
    原      告    甲○○
    被      告    乙○○於民國.
                              住台北市○○區○○街四０號二樓之二
    兼法定代理人  乙○○      住台北市○○區○○街四０號二樓之二
                              .
右當事人間確認非婚生子女事件，本院判決如左：
    主      文
確認被告即乙○○於民國八十九年十月二十日所生之女非被告乙○○自原告受胎所生
之女。
訴訟費用由被告負擔。
    事      實
甲、原告方面：
  一、聲明：如主文所示。
  二、陳述：原告甲○○與被告乙○○原為夫妻，於民國（下同）八十二年十月十九
      日因感情不睦曾協議離婚，當時雙方因各自忙於事業而未立即辦理離婚登記，
      乃遲至八十九年六月間始辦妥離婚登記。惟於九十一年六月間原告竟接獲醫院
      通知被告即乙○○於八十九年十月二十日所生之女應施打預防針，始知被告乙
      ○○曾於八十九年十月二十日在台北市新光醫院產下一女，該女依法推定為原
      告與被告乙○○之婚生子女，惟原告與被告乙○○於離婚前分居已達七年，雙
      方並無任何夫妻之實，顯然被告乙○○於八十九年十月二十日所生之女不可能
      係被告乙○○自原告受胎所生，為此提起本件訴訟。
  三、證據：提出戶籍謄本、出生證明書影本、離婚協議書影本、台大醫院血緣鑑定
      報告書及診斷證明書等件為證。
乙、被告方面：對原告之請求無意見。
    理      由
一、本件原告主張其與被告乙○○原係夫妻，兩造於八十九年六月間辦理離婚登記前
    即已分居多年，是被告乙○○於八十九年十月二十日所生之女，並非自原告受胎
    所生等事實，業據其提出被告乙○○於八十九年十月二十日所生之女之出生證明
    書影本、戶籍謄本、台大醫院血緣鑑定報告書及診斷證明書等為證，據原告、被
    告即被告乙○○於八十九年十月二十日所生之女至台大醫院就該女與原告有無血
    緣關係鑑定之結果略以：原告甲○○與被告乙○○之女（八十九年十月二十日生
    ）於九十二年四月二日接受ＤＮＡ血緣關係鑑定，結果顯示可以排除甲○○與乙
    ○○之女（八十九年十月二十日生）的血緣關係，且被告乙○○到庭亦未提出任
    何抗辯，足證乙○○於八十九年十月二十日所生之女確非自原告受胎所生，原告
    之主張自堪信為真實。
二、按民法第一千零六十三條第一項推定之婚生子女，如夫妻之一方能證明妻非自夫
    受胎者，得於知悉子女出生之日起，一年內提起否認之訴，同條第二項定有明文
    。查被告乙○○於八十九年十月二十日產下一女，雖於其與原告離婚之後，惟既
    係在其與原告婚姻關係存續中受胎，則依法自應推定該子女為原告與被告乙○○
    之婚生女，然被告即乙○○於八十九年十月二十日所生之女確非被告乙○○自原
    告受胎所生，已如前述，揆諸首揭規定意旨，原告於九十一年六月間知悉此事後
    ，於九十二年二月十三日提起本件訴訟，洵屬於法有據，應予准許。
三、據上論結，本件原告之訴為有理由，依民事訴訟法第八十五條第一項前段、第七
    十八條，判決如主文。
中      華      民      國    九十二    年      五      月     三十     日
                                        臺灣士林地方法院家事法庭
~B法      官  陳麗芬
右為正本係照原本作成。
如對本判決上訴須於判決送達後廿日內向本院提出上訴狀。
中      華      民      國    九十二    年      五      月     三十     日
~B法院書記官  李明章


司法院資訊處製作；財團法人民間司法改革基金會備份。
